【裁判字號】    99,審易,548
【裁判日期】    990503
【裁判案由】    竊盜
【裁判全文】
臺灣士林地方法院刑事判決             99年度審易字第548號
公  訴  人  臺灣士林地方法院檢察署檢察官
被      告  甲○○
上列被告因竊盜案件，經檢察官提起公訴（99年度偵字第2960號
），本院判決如下：
    主  文
甲○○攜帶兇器，毀壞門扇及毀越安全設備竊盜，處有期徒刑捌
月。
    事  實
一、甲○○前因3 次竊盜案件，經本院以96年度易字第450 號判
    決分別判處有期徒刑7 月、8 月、9 月，各減為有期徒刑3
    月又15日、4 月、4 月又15日，應執行有期徒刑10月，緩刑
    3 年確定，現仍在緩刑期間（原訂緩刑期間為民國97年6 月
    30日起至100 年6 月29日）。詎甲○○猶不知悛悔，復意圖
    為自己不法之所有，而基於竊盜之犯意，於98年4 月22日晚
    間8 時許，攜帶其所有之手套1 付及客觀上足供兇器使用之
    油壓剪、十字起子各1 支，前往臺北市士林區○○○路93巷
    2 弄5 號1 樓雅登欣國際貿易有限公司（下稱雅登欣公司）
    ，利用該公司晚間6 時後無人居住或看守之可乘之機，先以
    前開油壓剪將該址後門右側窗戶加裝之鐵窗剪斷，再翻越未
    上鎖之窗戶侵入屋內，又為便利搜尋屋內財物，復將屋內之
    玻璃門撞破，進而竊取雅登欣公司所有之現金新臺幣（下同
    ）7 萬元及BENQ廠牌筆記型電腦1 台（價值約5 萬元）等物
    ，得手後隨即自該址後門離去。嗣經雅登欣公司員工羅富冰
    於98年4 月23日上午7 時6 分前往公司上班時發現遭竊，由
    該公司另名員工簡嘉靚報警處理，為警於該公司內之辦公室
    玻璃門碎片上、辦公桌旁地板上分別採得可疑血跡3 枚，經
    送鑑驗後，經送DNA 型別鑑驗後，證實與甲○○之DNA-STR
    型別相符，始偵悉上情。
二、案經臺北市政府警察局士林分局報告臺灣士林地方法院檢察
    署檢察官偵查起訴。
    理  由
一、按刑事訴訟法有關傳聞法則及其例外規定（第159 條之1 至
    第159 條之5 ），如條文已明定得為證據者（如第159 條之
    1 第1 項），或依規定原則上有證據能力（如第159 條之1
    第2 項），而當事人未抗辯其有例外否定證據能力之情形者
    ，即無庸就其如何具有證據能力而為說明。又本院認定本案
    事實所引用如下之被告以外之人於審判外陳述，包括人證及
    文書證據等，並無證據證明係公務員違背法定程序所取得，
    且當事人於本院審判期日中對本院所引用之相關卷證，就證
    據能力均表示不爭執，迄至言詞辯論終結前未再聲明異議。
    又該等證據，亦無刑事訴訟法第159 條之4 之顯有不可信之
    情況與不得作為證據之情形。本院審酌上開證據資料製作時
    之情況，尚無違法不當及證明力明顯過低之瑕疵，亦認為以
    之作為證據應屬適當，是依刑事訴訟法第159 條至第159 條
    之5 規定，所引用之前開人證及文書證據，均有證據能力，
    合先敘明。
二、前揭犯罪事實，業據被告甲○○於警偵詢、本院準備程序及
    審理時迭承不諱（參見偵卷第3 頁至第6 頁、第43頁至第44
    頁，本院卷第15頁、第18頁至第19頁），核與證人簡嘉靚於
    警詢時陳述、偵查中及本院審理時證述雅登欣公司設在臺北
    市士林區○○○路93巷2 弄5 號1 樓之辦公室於晚間6 時後
    即無人留守居住，該公司員工於98年4 月23日上午到公司上
    班時，發現公司遭人剪斷後方鐵窗後侵入屋內行竊，屋內一
    扇玻璃門亦遭打破，失竊物品為現金7 萬元及BENQ廠牌筆記
    型電腦1 台等物之遭竊情節相符（參見同上偵卷第7 頁至第
    8 頁、第45頁至第46頁，本院卷第15頁至第16頁）；又員警
    於上開竊案發生後據報前往現場勘查，在該公司內之辦公室
    玻璃門碎片上、辦公桌旁地板上分別採得可疑血跡3 枚，經
    送DNA 型別鑑驗後，證實檢出之DNA-STR 型別與甲○○之DN
    A-STR 型別相符乙節，亦有臺北市政府警察局士林分局刑事
    案件現場勘察紀錄表、刑案現場勘察報告、現場圖各1 份、
    現場勘察照片影本19張及臺北市政府警察局98年11月5 日編
    號000000000C26號鑑驗書等件在卷可按（附於同上偵卷第28
    頁、第11頁至第14頁、第15頁、第16頁至第25頁、第9 頁至
    第10頁）。綜上事證參互析之，足認被告自白與事實相符，
    可以採信，本案事證至為明確，被告犯行堪以認定，應依法
    論科。
三、刑法第321 條第1 項第3 款之攜帶兇器竊盜罪，係以行為人
    攜帶兇器竊盜為其加重條件，此所謂兇器，其種類並無限制
    ，凡客觀上足對人之生命、身體、安全構成威脅，具有危險
    性之兇器均屬之，且祇須行竊時攜帶此種具有危險性之兇器
    為已足，並不以攜帶之初有行兇之意圖為必要。螺絲起子為
    足以殺傷人生命、身體之器械，顯為具有危險性之兇器（最
    高法院79年台上字第5253號判例參照）。查被告行竊時所持
    之油壓剪、十字起子各1 支雖未扣案，然其既可用於剪斷鐵
    窗，應認質地堅硬，如持以行兇，依照一般社會通念，足以
    對人之生命、身體產生危害，自屬兇器無訛；又按刑法第32
    1 條第1 項第2 款所稱「其他安全設備」，指門扇、牆垣以
    外，依通常觀念足認防盜之一切設備而言，如門鎖、窗戶、
    房間門、鐵窗或通往陽臺之落地門均屬之。查被告持上開油
    壓剪及十字起子破壞屬安全設備之鐵窗、翻越窗戶，並撞破
    玻璃門進而行竊財物得手，核其所為，係犯刑法第321 條第
    1 項第2 款、第3 款之攜帶兇器，毀壞門扇及毀越安全設備
    竊盜罪。至起訴書雖認被告犯行尚該當同條第1 款之於夜間
    侵入有人居住之建築物竊盜罪嫌，惟訊據證人簡嘉靚到院結
    證本案被告行竊地點為公司，下午6 時下班後即無人在該處
    居住看守乙情明確，堪認該處非屬有人居住之建築物，此部
    分之公訴意旨容有未洽，惟業經蒞庭實行公訴檢察官於本院
    99年4 月26日審理中當庭更正所犯法條，併此敘明；又公訴
    意旨雖已論以被告涉犯刑法第321 條第2 款之加重竊盜罪嫌
    ，然僅敘及該款之毀壞安全設備（鐵窗）罪，漏未論及毀壞
    門扇（玻璃門）及逾越安全設備（窗戶）等罪部分，尚有未
    洽，應予敘明更正。爰審酌被告正值盛年，不思循正當途徑
    獲取財物，且明知其仍在前所犯竊盜罪之緩刑期內，卻以攜
    帶兇器、毀越安全設備及毀壞門扇方式行竊，足認其未有悔
    悟之心且品行不佳，本案之行竊手段對他人生命、身體安全
    所生危害非輕，惟其犯後坦承犯行，雖未能與被害人達成民
    事和解及賠償被害人所受損害，然被害人雅登欣公司表示不
    願提出告訴且放棄求償（見卷附陳報狀附於本院卷第10頁至
    第11頁），並考量其犯罪之動機、目的、竊得財物之價值，
    兼衡其智識程度等一切情狀，復參酌公訴人之求刑（即有期
    徒刑8 月），量處如主文所示之刑，以示懲儆。至被告所有
    供行竊所用之油壓剪、十字起子各1 支及手套1 雙並未扣案
    ，復據被告於本院審理時供稱業已丟棄，堪認應已滅失，爰
    不予宣告沒收，併此敘明。
據上論斷，應依刑事訴訟法第284 條之1 、第299 條第1 項前段
，刑法第321 條第1 項第2 款、第3 款，判決如主文。
本案經檢察官呂寧莉到庭執行職務。
中    華    民    國    99    年    5     月    3     日
                  刑事第一庭法  官  吳祚丞
以上正本證明與原本無異。
如不服本判決應於收受判決後10日內向本院提出上訴書狀，並應
敘述具體理由；其未敘述上訴理由者，應於上訴期間屆滿後20日
內向本院補提理由書（均須按他造當事人之人數附繕本）「切勿
逕送上級法院」。
                            書記官  丁梅芬
中    華    民    國    99    年    5     月    3     日
附錄論罪科刑法條：
刑法第321條第1項第2款、第3款
犯竊盜罪而有左列情形之一者，處 6 月以上、 5 年以下有期徒
刑：
二、毀越門扇、牆垣或其他安全設備而犯之者。
三、攜帶兇器而犯之者。

司法院資訊處製作；財團法人民間司法改革基金會備份。
